臺灣臺北地方法院民事裁定　　　　　 100年度消債更字第13號
聲　請　人
即　債務人　林來信
代　理　人　謝智潔　律師
上列當事人聲請消費者債務清理事件，本院裁定如下：
    主  文
債務人林來信自中華民國一百年五月三十一日下午四時起開始更
生程序。
命司法事務官進行本件更生程序。
    理  由
一、按法院開始更生程序之裁定，應載明其年、月、日、時，並
    即時發生效力。次按法院裁定開始更生或清算程序後，得命
    司法事務官進行更生或清算程序，必要時得選任律師、會計
    師或其他適當之自然人或法人為監督人或管理人，消費者債
    務清理條例第45條第1項、第16條第1項分別定有明文。
二、本件聲請意旨略以：債務人有不能清償債務情事，曾於民國
    98年9月11日提出債權人清冊，以書面向最大債權金融機構
    臺灣土地銀行股份有限公司北港分行(以下簡稱土地銀行北
    港分行)請求共同協商債務清償方案，土地銀行北港分行要
    求無擔保債權部分每月清償新台幣(下同)10,886元，分180
    期，有擔保債權部分則依原契約約定按期繳納10,000元以上
    ，合計每月須繳款20,000元以上(100年4月8日債務人民事陳
    報狀參照)，債務人雖平均每月薪資收入34,385元，然債務
    人須與其配偶共同扶養三名子女之生活費用及大學教育費，
    每月須支出15,000元扶養費，又自97年12月起被法院強制扣
    薪三分之一，債務人無力負擔上開還款條件，致於同年9月2
    2日前置協商不成立，非惡意致協商不成立，且其無擔保或
    無優先權之債務總額未逾1,200萬元，復未經法院裁定開始
    清算程序或宣告破產，爰向本院聲請更生等語。
三、經查：債務人所主張之上開事實，業據提出前置協商不成立
    通知書、財團法人金融聯合徵信中心債權人清冊、戶籍謄本
    、臺北市稅捐稽徵處98年度綜合所得稅各類所得資料清單、
    財政部臺北市國稅局財產歸屬資料清單暨99年度綜合所得稅
    各類所得資料清單、在職證明書、薪資及存款資料、子女之
    在學證明文件、臺灣臺北地方法院北院隆97執丑字第51200
    號執行命令等件為證。復查，若以99年綜合所得稅申報扶養
    70歲以下人口免稅額每人每月6,833元為基準計算扶養費及
    內政部社會司公告之100年度新北市每人每月最低生活費標
    準為10,792元計算債務人之必要生活費用，此有歷年最低生
    活費一覽表在卷，債務人本身必要生活費用及扶養其3名子
    女之扶養費合計約21,042元(10,792元＋6,833元÷2×3人＝
    21,042元)，又每月遭法院強制扣薪三分之一後實際所得約
    為22,923元(34,385元×2/3＝22,923元，小數點以下四捨五
    入)，然考量現在生活物價指數有上升之趨勢，大學生外宿
    實際生活費用支出及高額之教育費用已有逾越列報之法定扶
    養費用支出上限之情形，故債務人所列之每月支出前開扶養
    費用15,000元，洵屬有據，從而，債務人本身必要生活費用
    及扶養其3名子女之扶養費每月實際支出合計為25,792元(10
    ,792元＋15,000元＝25,792元)，上開實際所得顯然不足支
    應必要生活費用及扶養費之支出所需，是債務人顯有不能清
    償債務之虞之情事，此外，本件又查無債務人有消費者債務
    清理條例第6條第3項、第8條或第46條各款所定駁回更生聲
    請之事由存在，則債務人聲請更生，應屬有據；並依上開規
    定命司法事務官進行本件更生程序，爰裁定如主文。
四、本件司法事務官於進行更生程序、協助債務人提出更生方案
    時，應注意更生方案需酌留債務人生活上應變所需費用，並
    依社會常情衡量債務人之償債能力，依此協助債務人擬定公
    允之更生方案，始符消費者債務清理條例重建債務人經濟生
    活之立法目的。再者，本件既經裁定准予更生，聲請人另聲
    請為保全處分，即無必要，併此敘明。
中    華    民    國   100    年    5     月    31    日
              民事第二十七庭法      官  余學淵
上為正本係照原本作成
本件裁定已於100年5月31日下午4時公告
本件不得抗告
中    華    民    國   100    年    5     月    31    日
                            書  記  官  王黎輝